臺灣臺南地方法院新市簡易庭民事判決
111年度新小字第168號
原      告  顏來鎰
被      告  曾顯卿
上列當事人間請求損害賠償事件，經本院於民國111年3月25日言
詞辯論終結，判決如下：
    主  文
被告應給付原告新臺幣貳萬肆仟零壹拾肆元。
原告其餘之訴駁回。
訴訟費用新臺幣壹仟元，其中新臺幣捌佰肆拾元由被告負擔，餘
由原告負擔。
本判決原告勝訴部分得假執行。
    事實及理由
一、被告經合法通知，無正當理由未於言詞辯論期日到場，核無
    民事訴訟法第386條各款所列情形，爰依原告聲請，由其一
    造辯論而為判決。
二、原告主張：被告於民國110年12月30日16時56分許，酒後騎
    乘車牌號碼000-000號普通重型機車，沿臺南市永康區中山
    南路路由西往東方向行駛，行經中山東路與中山南路之交岔
    路口作右轉彎時，竟疏未注意車前狀況，撞擊原告所駕駛、
    訴外人林秀美所有而正於該處停等紅燈之車牌號碼000-0000
    號自用小客車（下稱系爭車輛），致系爭車輛後視鏡斷裂、
    板金多處損傷（下稱系爭事故），系爭車輛經送廠維修，修
    復費用為新臺幣（下同）28,536元（含板金費用6,314元、
    烤漆費用9,332元、工資費用7,500元、零件費用5,390元）
    ，惟僅以28,500元請求（依比例計算，板金費用6,306元、
    烤漆費用9,320元、工資費用7,491元、零件費用5,383元，
    小數點以下四捨五入），嗣林秀美已將系爭車輛修復費用之
    債權讓與原告。為此，爰依侵權行為及債權讓與之法律關係
    ，提起本件訴訟等語。並聲明：被告應給付原告28,500元。
三、被告未於言詞辯論期日到場，亦未提出書狀作任何聲明或陳
    述。
四、得心證理由：
  ㈠原告主張之事實，業據其提出道路交通事故當事人登記聯單
    、估價單、車損照片、系爭車輛行車執照、債權讓與同意書
    等資料為證（見本院卷第17頁至第25頁、第101頁至第103頁
    ），並經本院依職權向臺南市政府警察局永康分局調取道路
    交通事故現場圖、道路交通事故調查報告表㈠、㈡、調查筆錄
    、道路交通事故現場照片及車損照片等資料核閱屬實（見本
    院卷第39頁至第43頁、第49頁至第85頁）。而被告經合法通
    知未於言詞辯論期日到場爭執，亦未提出書狀為任何聲明或
    陳述，本院審酌原告所提證據，堪認原告主張之事實為真實
    。
  ㈡按因故意或過失，不法侵害他人之權利者，負損害賠償責任
    ；汽車、機車或其他非依軌道行駛之動力車輛，在使用中加
    損害於他人者，駕駛人應賠償因此所生之損害，民法第184
    條第1項前段、第191條之2前段分別定有明文。次按汽車行
    駛時，駕駛人應注意車前狀況及兩車並行之間隔，並隨時採
    取必要之安全措施；汽車駕駛人飲用酒類或其他類似物後其
    吐氣所含酒精濃度達每公升0.15毫克或血液中酒精濃度達百
    分之0.03以上，不得駕車，道路交通安全規則第94條第3項
    、第114條第2款亦有明定。經查，本件被告騎乘機車行駛，
    本應注意車前狀況，隨時採取必要之安全措施，而依當時情
    形天候晴、日間自然光、柏油路面乾燥無缺陷、無障礙物，
    並無不能注意之情事；又上開規定禁止駕駛人酒後吐氣所含
    酒精濃度超過前開標準時不得開車，所憑據者即為酒精會造
    成駕駛人注意力、駕駛行為之反應能力降低，是被告違反上
    述規定，於飲酒後仍騎乘機車行駛於道路上，因注意力及反
    應能力降低，致未注意車前狀況，而使系爭車輛受有損害，
    被告前開過失行為與系爭車輛毀損之結果間具有相當因果關
    係，原告主張被告應負侵權行為損害賠償責任，應屬可採。
  ㈢按負損害賠償責任者，除法律另有規定或契約另有訂定外，
    應回復他方損害發生前之原狀。因回復原狀而應給付金錢者
    ，自損害發生時起，加給利息。前述第1項情形，債權人得
    請求支付回復原狀所必要之費用，以代回復原狀，民法第21
    3條定有明文。又請求賠償物被毀損所減少之價額，得以修
    復費用為估定之標準，但以必要者為限，如修理材料以新品
    換舊品，應予折舊（最高法院77年度第9次民事庭會議決議㈠
    意旨參照）。是本件被告既因過失損壞系爭車輛，則對於系
    爭車輛遭被告碰撞所須支出必要修理費用之損害，自應負賠
    償責任。查系爭車輛因系爭事故受損而支出28,500元（含板
    金費用6,306元、烤漆費用9,320元、工資費用7,491元、零
    件費用5,383元），且系爭車輛為104年10月出廠等情，有原
    告提出之估價單、行車執照在卷可憑（見本院卷第19頁至第
    21頁、第101頁），迄至系爭事故發生時之110年12月30日，
    固已超過行政院所頒固定資產耐用年數表之其他業用客車之
    5年年數，惟於系爭事故發生時，系爭車輛仍正常使用中，
    難認已無殘餘價值，故本院參酌營利事業所得稅查核準則第
    95條第8款：「營利事業折舊性固定資產，於耐用年限屆滿
    仍繼續使用者，其殘值得自行預估可使用年數並重新估計殘
    值後，按原提列方式計提折舊」、所得稅法第51條第1項前
    段：「固定資產之折舊方法，以採用平均法、定率遞減法、
    年數合計法、生產數量法、工作時間法或其他經主管機關核
    定之折舊方法為準」，及該法施行細則第48條第1款：「本
    法第51條所定固定資產之折舊方法，採平均法者，以固定資
    產成本減除殘值後之餘額，按固定資產耐用年數表規定之耐
    用年數平均分攤，計算每期折舊額」規定，認採用「平均法
    」計算其最後1 年折舊後之殘值作為系爭車輛零件之殘餘價
    值【計算式：取得價格÷（耐用年限＋1）＝殘值】，應屬合理
    ，是系爭車輛更換之零件費用5,383元，依前揭平均法計算
    其折舊後零件之殘餘價值為897元【計算式：5,383元÷（5＋1
    ）≒897元（小數點以下四捨五入）】，加計毋庸折舊之板金
    費用6,306元、烤漆費用9,320元、工資費用7,491元，總計
    系爭車輛所受損害應為24,014元。
五、綜上所述，原告依侵權行為及債權讓與之法律關係，請求被
    告給付24,014元，為有理由，應予准許，逾此範圍之請求，
    則無理由，應予駁回。
六、按各當事人一部勝訴、一部敗訴者，其訴訟費用，由法院酌
    量情形，命兩造以比例分擔或命一造負擔，或命兩造各自負
    擔其支出之訴訟費用；小額事件第一審法院為訴訟費用之裁
    判時，應確定其費用額，民事訴訟法第79條、第436條之19
    第1項分別定有明文。本院酌量兩造訴訟勝敗情形，認第一
    審訴訟費用即裁判費1,000元，由被告負擔840元，餘由原告
    負擔，爰判決如主文第3項所示。
七、本件原告勝訴部分，係屬民事訴訟法第436條之8第1項小額
    訴訟事件所為被告敗訴之判決，依同法第436條之20規定，
    應依職權宣告假執行。
八、訴訟費用負擔之依據：民事訴訟法第79條。
中　　華　　民　　國　　111 　年　　4    　 月　 　15 　
　日
　　　　　　　　　新市簡易庭     法       官   施志遠
以上正本與原本相符。
如不服本判決，應於送達後20日內，向本院提出上訴狀並表明上
訴理由，如於本判決宣示後送達前提起上訴，應於判決送達後20
日內補提上訴理由書（須附繕本）。如委任律師提起上訴，應一
併繳納上訴審裁判費。
對於小額程序之第一審判決之上訴，非以其違背法令之理由，不
得為之。且上訴狀內應記載表明㈠原判決所違背之法令及其具體
內容。㈡依訴訟資料可認為原判決有違背法令之具體事實。
中　　華　　民　　國　　111 　年　　4 　 月　 　18 　 日
             　                                             書 記 官  李慈容